# 带附加条件的银行借款利息处理

提问人：逍遥祖师 时间：2016-05-31 10:05:13
★背景： 2015 年 1 月 1 日，A公司与B银行签订借款合同，本金 1 亿元，贷款期限 5 年。合同约定贷款年利率11%，其中包含：基本利率7%，诚信奖励金年率2%，贡献奖励金年率2%。 合同中，关于诚信奖励金的条款规定：为营造诚信光荣、失信可耻的信用环境，B银行向A承诺，若A每期均按合同约定还本付息，无任何违约记录，B按年利率2%给予A诚信奖励金。借款人当期违约的，当期诚信奖励金为 0 。借款人违约次数达三次（含）以上或者贷款到期但未结清本息的，则整个贷款期间的诚信奖励金均为 0 。符合诚信奖励金支付条件的，在贷款结清时，B将一次性直接把诚信奖励金支付给A。当期诚信奖励金为当期贷款积数乘以诚信奖励金日率。 合同中，关于贡献奖励金的条款规定：为培育客户的忠诚度，实现互惠共赢的经营理念，B银行向A承诺，若A在贷款期间及以后积极向B营销存款、中间业务等支持B银行发展，B银行将按年率2%给予A贡献奖励金。考核A贡献奖励金的期间从贷款发放之日起计算，最长至三倍贷款期限届满之日。贡献奖励金按季支付，从贷款发放之日起每季度最后一个月结息日后至月底前由B直接向A支付本季度贡献奖励金 。当期可兑付的贡献奖励金金额为当期可用综合贡献乘以贡献奖励金日率。每期兑付贡献奖励金金额不超过计提贡献奖励金余额，累计贡献奖励金金额最高不超过计提贡献奖励金总金额，每年对未用综合贡献进行调整并转入下一年度。综合贡献是指借款人关联账户的存款、中间业务的贡献之和，存款贡献为存款积数，即每日存款余额的累加数。 A公司自 15 年 1 月取得借款以来，至15 年末。会计处理为： （ 1 ）每月付息时，借：财务费用-利息支出 借款本金×(基本利率7%+诚信奖励金率2%)
其他应收款-农村信用社 借款本金×贡献奖励金率2% 贷：银行存款 借款本金×(基本利
率7%+诚信奖励金率2%+贡献奖励金率2%) （ 2 ）每季末银行兑付贡献奖励金，借：银行存款 贷：其他应收款-农村信用社15 年当期，A公司收到银行考核贡献奖励金为 50 万元，期末其他应收款余额为 150 万元（ 1 亿元*2%-50万）。 ★问题： 1 、关于诚信奖励金，是否可以视同为押金性质。因为考虑到A公司所在集团整体实力背景，应当不会存在违约风险，故该2%利息能否在每月支付时纳入其他应收款核算？ 2 、关于贡献奖励金，虽然合同规定贡献奖励金考核期间为贷款三倍期限，即 15 年，但该项奖励金需根据A公司每期于B银行处综合贡献考核发放，纳入其他应收款核算，未来存在无法收回风险。故认为，该2%利息应于每月支付时，计入财务费用-利息支出，按每季度末银行实际兑现贡献奖励金金额冲减财务费用？ 请教各位老师，以上考虑是否恰当？是否有未考虑之处，请老师指点？

回答人：chenyiwei
你的分析基本合理，即对于此处的奖励金，可以与供应商的返利相类比，只有在基本确定能够收到、不存在重大不确定性时，才能确认为应收款项；否则应当在支付时计入损益（利息支出），在实际收到时按照实际收到的金额冲减利息支出。